最高法院刑事判決　　　　　　　　　 111年度台上字第2130號
上　訴　人　彭賢宗
選任辯護人　王聖傑律師
　　　　　　陳柏任律師
上列上訴人因違反毒品危害防制條例案件，不服臺灣高等法院中
華民國110年12月23日第二審判決（110年度上訴字第2879號，起
訴案號：臺灣桃園地方檢察署106年度偵字第26673、29046、304
39號，106年度少連偵字第343號，107年度偵字第15619號），提
起上訴，本院判決如下：
    主  文
上訴駁回。
    理  由
一、按刑事訴訟法第377 條規定，上訴於第三審法院，非以判決
    違背法令為理由，不得為之。是提起第三審上訴，應以原判
    決違背法令為理由，係屬法定要件。如果上訴理由書狀並未
    依據卷內訴訟資料，具體指摘原判決不適用何種法則或如何
    適用不當，或所指摘原判決違法情事，顯與法律規定得為第
    三審上訴理由之違法情形，不相適合時，均應認其上訴為違
    背法律上之程式，予以駁回。
二、本件原審審理結果，認定上訴人彭賢宗有如原判決犯罪事實
    所載之違反毒品危害防制條例（下稱毒品條例）之犯行明確
    ，因而維持第一審經新舊法比較後論處上訴人犯販賣第三級
    毒品罪刑及諭知沒收、追徵之判決，駁回其在第二審之上訴
    ，已詳敘調查證據之結果及憑以認定犯罪事實之心證理由，
    有卷存資料可資覆按。
三、毒品條例第17條第1 項規定「供出毒品來源，因而查獲其他
    正犯或共犯者」，係指被告具體供出毒品來源之資訊，使調
    查或偵查犯罪之公務員得據以對之發動調查或偵查程序，並
    據以破獲而言。亦即被告「供出毒品來源」與嗣後調查或偵
    查公務員對之發動調查或偵查並進而破獲之間，論理上須有
    先後且相當之因果關係，非謂一指認毒品來源之人，即得依
    上開規定予以減刑。原判決就上訴人主張其供出毒品上游係
    陳書任一節，依調查所得，已敘明：桃園市政府警察局平鎮
    分局員警雖依上訴人之供述，以上訴人與陳書任共同販賣毒
    品罪嫌移請檢察官指揮偵辦，惟檢察官以此部分因無其他積
    極證據，而為不起訴處分確定，佐以上訴人本件販賣第三級
    毒品之犯罪時間，時序上亦早於警方上開移送上訴人與陳書
    任共同販賣毒品之時間，兩者間並無先後且相當因果關係之
    理由甚詳，因認上訴人所為並不合於毒品條例第17條第1 項
    之規定，未依該條項之規定減輕其刑，其法則之適用，並無
    違誤。又原判決依據前揭事證，已認無積極證據足資證明陳
    書任提供毒品予上訴人之犯行，即無因上訴人之供述毒品來
    源而查獲之情形，並說明上訴人於原審之辯護人聲請傳喚偵
    查佐楊献中及向上開警分局調取陳書任之警詢筆錄，以證明
    上訴人於警詢時供出陳書任與警方於民國106年11月3日查獲
    陳書任間具有因果關係等情，如何無調查之必要等旨，未再
    為其他無益之調查，並無不合。
四、上訴意旨置原判決之明白論敘於不顧，猶以原判決未適用毒
    品條例第17條第1 項減輕其刑，有認定事實未依證據、不適
    用法則或適用不當、證據調查未盡等前情，對於已為原判決
    指駁之陳詞，或事實審法院取捨證據與判斷證據證明力等職
    權行使，徒以自己之說詞，泛指其違法，難認已符首揭法定
    之第三審上訴要件。其上訴為違背法律上之程式，應予駁回
    。
據上論結，應依刑事訴訟法第395條前段，判決如主文。
中    華    民    國   111    年    4     月    27    日
                  刑事第八庭審判長法  官  段  景  榕  
                                  法  官  汪  梅  芬  
                                  法  官  宋  松  璟  
                                  法  官  吳  秋  宏  
                                  法  官  鄧  振  球  
本件正本證明與原本無異
                                  書記官
中    華    民    國   111    年    5     月    9     日